臺灣花蓮地方法院刑事判決
110年度原交簡上字第12號
上  訴  人  
即  被  告  胡國基


選任辯護人  蘇彥彰律師（法扶律師）
上列上訴人即被告因過失傷害案件，不服本院中華民國110年10
月20日110年度原交簡字第15號第一審刑事簡易判決（起訴案號
：110年度偵字第1556號），提起上訴，本院管轄之第二審合議
庭判決如下：
　　主　　　　　文
上訴駁回。
胡國基緩刑貳年，並應向被害人朱婉榕依附表所示內容支付賠償
。
　　犯罪事實及理由
一、本案經本院合議庭審理結果，認第一審刑事簡易判決以被告
    胡國基係犯道路交通管理處罰條例第86條第1項、刑法第284
    條前段之汽車駕駛人，無駕駛執照駕車而犯過失傷害罪，處
    有期徒刑4月，並諭知如易科罰金，以新臺幣（下同）1000
    元折算1日等旨，其認事、用法及量刑均無不當，應予維持
    ，除證據部分補充被告於本院二審準備程序及審理程序時之
    自白（見本院原交簡上字卷第53至56、92頁）外，均引用如
    附件第一審刑事簡易判決書記載之犯罪事實、證據及理由（
    含起訴書）。
二、上訴人即被告胡國基上訴意旨略以：我與告訴人朱婉榕已和
    解，請求撤銷原判決從輕量刑，並給予緩刑等語。辯護人為
    其辯稱：被告犯後坦承犯行，且於二審期間與告訴人調解成
    立，並已依約履行第一期內容，告訴人表示同意原諒被告並
    予其緩刑宣告，請求撤銷原判決而從輕量刑，並給予緩刑等
    語。
三、維持原判決及上訴駁回之理由：
（一）按量刑之輕重，屬於為裁判之法院得依職權自由裁量之事
      項，苟其量刑已以行為人之責任為基礎，並斟酌刑法第57
      條所列一切情狀，在法定刑度內酌量科刑，如無偏執一端
      ，致明顯輕重失衡情形，不得遽指為不當或違法。經查，
      被告於本案行為時無駕駛執照一節，為被告所自承（見本
      院原交簡字卷第76頁，本院原交簡上字卷第92頁），且有
      證號查詢汽車駕駛人查詢紀錄表附卷可憑（見本院原交簡
      字卷第93頁），是原審依法變更檢察官起訴法條，認被告
      本案係犯道路交通管理處罰條例第86條第1項、刑法第284
      條前段之汽車駕駛人，無駕駛執照駕車而犯過失傷害罪，
      應依道路交通管理處罰條例第86條第1項之規定，加重其
      刑；復因被告於合於自首要件，而依刑法第62條前段規定
      減輕其刑，並依刑法第57條規定，具體審酌交通工具駕駛
      人，對於駕駛過程均應盡注意義務，以避免對他人之生命
      、身體造成實害之危險，且禁止無照駕駛，為我國現行之
      有效規範，為刑法及道路交通管理處罰條例所明定，當為
      我國人民普遍適用之行為原則，被告於理性思考後，仍疏
      未注意上開行為規範而為本案犯行，國家自應透過刑罰再
      次宣示上開規範之有效性，衡酌被告未盡其注意義務之程
      度，及告訴人所受之傷勢，另參以被告犯後坦承犯行，所
      揭其已自我認識於本案中錯誤之行為準則，及被告自述國
      中畢業之智識程度、未婚、需扶養父親，目前從事臨時工
      ，月收入約1萬元之家庭生活、經濟狀況各因素對其遵法
      能力之影響性等一切情狀，量處如上開所示之刑及易科罰
      金標準，原審既已充分審酌告訴人所受傷勢程度、被告犯
      罪情節、犯後態度、生活狀況、智識程度及家庭經濟生活
      狀況等各項因素綜合判斷，是原審量刑未逾法定刑之範圍
      ，亦無何量刑權限濫用之情，應認原審之刑罰裁量無偏執
      一端、失之過苛之情形，並無不當，自應予以維持
（二）至被告於本院二審審理期間已與告訴人達成調解，係發生
      於原審判決後之事實，且為本院於衡量是否給予被告緩刑
      宣告時予以審酌。故原判決並無違法或不當之處，被告及
      辯護人執前揭上訴意旨提起上訴，自無理由，應予駁回。
四、被告前未曾因故意犯罪受有期徒刑以上刑之宣告，有臺灣高
    等法院被告前案紀錄表在卷可按，其因一時失慮致罹刑典，
    犯後已坦承犯行，並與告訴人達成調解並以分期付款方式賠
    償損害，告訴人表示同意給予被告緩刑，且已收到被告給付
    第1期款項5000元等情，有本院準備程序筆錄、調解筆錄及
    公務電話紀錄附卷足參（見本院原交簡上字卷第59、81至83
    頁頁），足認被告力圖彌補損失之誠意，經此偵審程序及上
    開罪刑宣告，當已知所警惕，信無再犯之虞，是上開所宣告
    之刑，本院認以暫不執行為適當，爰依刑法第74條第1項第1
    款之規定，宣告如主文第2項所示之緩刑期間，以啟自新。
    復本院為期被告能確實依調解內容按期給付，免僥倖利用分
    期之利，得法院寬判，於給付數期款後即不再履行，故依刑
    法第74條第2項第3款規定，併命被告應向告訴人依附表所示
    之調解筆錄內容（扣除於言詞辯論終結前已支付之第1期內
    容）支付賠償義務，諭知如主文第2項所示之緩刑條件。倘
    被告違反上開緩刑條件且情節重大，足認原宣告之緩刑難收
    其預期效果，而有執行刑罰之必要，得依刑法第75條之1第1
    項第4款規定撤銷其緩刑之宣告，併予敘明。
據上論斷，依刑事訴訟法第455條之1第1項、第3項、第368條、
第364條、第373條，判決如主文。
本案經檢察官張立中提起公訴，檢察官簡淑如到庭執行職務。
中　　華　　民　　國　　111 　年　　3 　　月　　10　　日
           　　 　刑事第二庭    審判長法  官　黃英豪
                  　            　　　法　官　黃夢萱
　　　　　　　　　　　　　　　　　  　法　官　蔡瑞紅
上列正本證明與原本無異。
本件不得上訴。
辯護人依據刑事訴訟法第346條、公設辯護人條例第17條及律師
法第32 條第2項、第36條等規定之意旨，尚負有提供法律知識、
協助被告之義務。
中　　華　　民　　國　　111 　年　　3 　　月　　10　　日
                                      書記官  駱亦豪
附錄本案論罪科刑法條：
中華民國刑法第284條、道路交通管理處罰條例第86條
附件：原審判決暨起訴書
附表：
調解筆錄 胡國基（即相對人）願給付朱婉榕（即聲請人）新臺幣（下同）14萬5000元（調解筆錄記載15萬元，應扣除言詞辯論終結前已支付之第1期即5000元之金額)，給付方式：共分29期給付，自民國111年3月15日起（調解筆錄記載自111年2月15日起，應扣除言詞辯論終結前已履行之第1期），每月15日給付5000元，至全部清償完畢為止，匯入朱婉榕所指定之帳戶（中華郵政股份有限公司、戶名：高浩然、帳號：0000000-0000000）上開給付若有一期不履行，尚未到期部分視為全部到期。